臺灣高等法院臺中分院刑事裁定　　　　100年度交抗字第970號
抗　告　人
即受處分人　韓耀陞
上列抗告人即受處分人因違反道路交通管理處罰條例聲明異議案
件，不服臺灣苗栗地方法院中華民國100年10月19日裁定（100年
度交聲字第269號），提起抗告，本院裁定如下：
    主  文
抗告駁回。
    理  由
一、本件抗告意旨略以：抗告人坦然接受處分，但家中生活重擔
    在抗告人身上，不知可請法官只吊扣職業駕照，保留自用大
    貨車駕照，可以讓抗告人維持家計云云。
二、按汽車駕駛人飲用酒類或其他類似物後，其吐氣所含酒精濃
    度超過每公升零點二五毫克者，不得駕車，道路交通安全規
    則第一百十四條第二款定有明文。又汽車駕駛人，駕駛汽車
    經測試檢定酒精濃度超過規定標準者，處新臺幣一萬五千元
    以上六萬元以下罰鍰，並當場移置保管其車輛及吊扣其駕駛
    執照一年；因而肇事致人受傷者，並吊扣其駕駛執照二年；
    致人重傷或死亡者，吊銷其駕駛執照，並不得再考領，復應
    接受道路交通安全講習，道路交通管理處罰條例第三十五條
    第一項第一款、第二十四條第一項第二款分別定有明文。
三、經查：
（一）抗告人即受處分人（下稱抗告人）韓耀陞駕駛車牌號碼Ｎ
      Ｑ－８０３號營業大貨車，於一○○年八月三日上午四時
      四十七分許，行經國道一號高速公路南下一一一點七公里
      處時，確有「酒精濃度過量駕車，經儀器測定呼氣酒精濃
      度每公升零點三七毫克」之違規事由，而為內政部警政署
      國道公路警察局第二警察隊員警製單舉發，嗣原處分機關
      依道路交通管理處罰條例第三十五條第一項第一款、第二
      十四條第一項第二款暨違反道路交通管理事件統一裁罰基
      準及處理細則第四十一條第四項規定，於一○○年八月三
      日以竹監苗字第裁５４－Ｚ２Ｂ０１０６９５號裁決書裁
      處抗告人罰鍰新臺幣（下同）二萬二千五百元，吊扣駕照
      十二個月，並應參加道路交通安全講習等情，有上開裁決
      書、舉發通知單及酒測值紀錄單等存卷為證。又本件舉發
      警員所使用之呼氣酒精測試器為INTOXIMETERS廠牌、型號
      RBT IV之電化學式呼氣酒精測試器，儀器器號為０２２２
      ２９／０８９２９９號，於一○○年四月十五日經經濟部
      標準檢驗局檢定合格，並核發呼氣酒精測試器檢定合格證
      書，其有效期限為一○一年四月三十日，有內政部警政署
      國道公路警察局第二警察隊檢送之呼氣酒精測試器檢定合
      格證書一紙在卷可稽，復核其儀器器號與上開酒測值紀錄
      單所示序號相符，足見本件執勤警員對受處分人進行酒精
      濃度測試時所使用之呼氣酒精濃度測試器係經定期檢驗合
      格之儀器，且尚在有效期限內，其正確性及準確度應值得
      信賴。
（二）抗告人於原審辯稱其係因吃檳榔致未能通過酒精濃度檢測
      ，且警員取締酒後駕車程序不合法，惟查市售檳榔依常情
      並未添加含酒精之配料，是縱抗告人於施測前曾食用檳榔
      ，於受測時測得呼氣酒精濃度，亦不能認定即係食用檳榔
      所造成之結果主張；又倘如抗告人所稱其係凌晨三時三十
      分許即從桃園駕駛車輛出發，自抗告人駕駛車輛至警員攔
      停抗告人已逾十五分鐘，警方依規定不需提供杯水漱口，
      即可對其實施酒精濃度測試，而所謂實施酒精濃度測試前
      應先確認受測者已飲酒結束十五分鐘以上或漱口之執行方
      式，僅係考量避免有飲酒或飲用含酒精成分之物品結束未
      超過十五分鐘者，其口腔殘存之酒精成分致影響酒測準確
      度，況抗告人於原審提出之「國道公路警察局第二警察隊
      執行取締酒駕勤務勤前教育紀錄」僅為機關內部業務處理
      規定，並非法定程序、要件，與判斷抗告人是否違規亦屬
      無涉，是本件員警舉發抗告人酒後駕車並施以酒測之程序
      ，並無違誤之處。
（三）抗告人抗告意旨雖請求免予吊扣自用大貨車駕駛執照，惟
      揆諸上開規定，汽車駕駛人駕駛汽車經測試檢定有酒精濃
      度超過規定標準者，處罰鍰外，並當場移置保管其車輛及
      吊扣其駕駛執照一年，此乃法律明文規定，且其立法意旨
      係為維護汽車駕駛人及社會大眾之生命安全、身體健康必
      要之公共政策，且在責令汽車駕駛人善盡行車安全之社會
      責任，屬維持社會秩序及增進公共利益所必要，又受吊扣
      駕照處分者，應吊扣其違法或違規當時所駕駛車輛之駕駛
      執照，原處分機關或司法機關，並無斟酌免罰或減輕之行
      政裁量權限，是以抗告意旨所求情節，洵不足取。
四、綜上所述，抗告人確有於前揭時、地，駕駛前揭營業大貨車
    因酒精濃度超過規定標準之違規行為，至臻明確。原處分機
    關依道路交通管理處罰條例第三十五條第一項第一款、第二
    十四條第一項第二款規定，裁處罰鍰二萬二千五百元，吊扣
    駕駛執照十二個月，並應參加道路交通安全講習，並無不當
    ，原審以異議無理由，予以裁定駁回，經核其認事用法均無
    違誤，本件抗告為無理由，應予駁回。
五、據上論結，應依道路交通事件處理辦法第二十五條，刑事訴
    訟法第四百十二條，裁定如主文。
中    華    民    國   100    年    11    月    28    日
            刑事第七庭    審判長法  官  林  榮  龍
                                法  官  黃  仁  松
                                法  官  王  義  閔
上列正本證明與原本無異。
不得再抗告。
                                書記官  王  麗  珍
中    華    民    國   100    年    11    月    29    日